# 请教陈版：投机目的的期货，期末持仓盈亏的会计处理

提问人：Echo_ge 时间：2020-03-26 08:05:19
请教陈版，关于采用逐日盯市制度结算的投机性期货，期末持有持仓的浮动盈亏是否需要确认为衍生工具？
参考https://bbs.esnai.com/thread-5052694-1-1.html 这篇 2016 年的帖子下面的回复：“在逐日结算制度下，可不通过“交易性金融资产”、“交易性金融负债”和“公允价值变动损益”科目核算）”，则期末不确认衍生工具；
但在《瑞华研究 2010 ～ 2019 汇编》问题4-1-6下还是确认了“衍生工具”，从问题背景上看这也是属于逐日结算的情况，请问这两者不同的处理是出于怎样的考虑，谢谢！
期货交易, 期货交易的逐日盯市制

回答人：chenyiwei
此前的回复有些问题，所以此次编制 2019 版汇编时进行了重新考虑，请以 2019 版汇编中的意见为准。